【裁判字號】    98,交簡上,170
【裁判日期】    981012
【裁判案由】    公共危險
【裁判全文】
臺灣板橋地方法院刑事判決           98年度交簡上字第170號
上  訴  人
即  被  告  乙○○
上列上訴人即被告因過失傷害案件，不服本院98年度交簡字第11
79號，中華民國98年4 月20日第一審判決（聲請簡易判決處刑書
：臺灣板橋地方法院檢察署98年度偵字第1994號）提起上訴，本
院第二審合議庭判決如下：
    主  文
上訴駁回。
    事實及理由
一、本案經本院審理結果，認第一審簡易判決以被告乙○○因過
    失傷害人，處拘役伍拾日，如易科罰金，以新臺幣1,000 元
    折算1 日，其認事、用法及量刑均無不當，應予維持，並引
    用第一審判決書記載之事實、證據及理由（如附件）。
二、上訴人即被告乙○○之上訴意旨略以：伊對於本件車禍並無
    過失可言，且原判決量刑過重，希能減輕罰責，爰請求撤銷
    原判決云云。
三、經查：
  (一)本件被告乙○○之供述及其以外之人於審判外之陳述暨相關
    筆錄、書證（以下所引據者），檢察官並未於本案言詞辯論
    終結前聲明異議，被告則同意具有證據能力，本院審酌該等
    陳述、筆錄、書證作成時之情況，亦無何等違背刑事訴訟程
    序或顯不可信之情形，倘以之作為本案認定犯罪事實之基礎
    ，尚屬適當，爰依刑事訴訟法第156 條第1 項、第159 條之
    5 等規定，認均具有證據能力，合先敘明。
  (二)本案被告乙○○所涉過失傷害之犯罪事實，業據告訴人甲○
    ○於警詢時及偵查中指訴綦詳，核與被告乙○○於警詢時及
    偵查中所供述本件車禍發生經過之客觀事態相符，並有交通
    事故現場草圖1 紙、道路交通事故現場圖1 份、道路交通事
    故調查報告表(一)(二)各1 份、車禍現場暨車損照片11幀、道路
    交通事故肇事人自首情形紀錄表1 份、耕莘醫院永和分院生
    化檢驗報告1 紙、診斷證明書2 份（含影本）、車籍查詢資
    料2 份、汽車駕駛人證號查詢資料2 份、舉發違反道路交通
    管理事件通知單影本1 紙附卷可稽，是被告乙○○駕車行經
    交岔路口之際，疏未注意禮讓其車右方同向直行之告訴人機
    車先行，以致不慎擦撞告訴人機車，造成告訴人連同機車倒
    地，而受有左側鎖骨中段閉鎖式粉碎性骨折及左肩、左肘、
    左前臂、左腰部、右手多處挫擦傷之傷害等節，應堪認定。
  (三)被告雖辯稱其對於本件車禍之發生並無過失云云，惟本件係
    因被告駕車突然右轉彎，告訴人見狀煞車不及，兩車因而發
    生擦撞等情，業據告訴人指訴明確，核與被告供稱其車甫切
    換至外側車道右轉彎，告訴人機車即撞上其車等語相符，並
    與卷附車損照片顯示兩車擦撞部位分別為被告自用小客車之
    右前方車頭右側（右前方葉子板之輪弧上方處）及告訴人機
    車右側車身等客觀跡證相符，足見被告當時確有駕車突然右
    轉彎以致告訴人機車避煞不及而發生擦撞之情形，再參諸被
    告自承其於本件車禍發生前完全未發現其車右方尚有同向直
    行之告訴人機車等語，益見被告確有駕車行至交岔路口右轉
    彎時疏未注意禮讓直行車先行之過失情事，其空言辯稱無過
    失云云，純屬事後圖卸推托之詞，要無足採。
  (四)被告雖又辯稱原判決量刑過重云云，惟關於刑之量定，係實
    體法上賦予法院得為自由裁量之事項，倘未逾越法律所規定
    之範圍，或濫用其權限，即不得任意指摘為違法，被告雖就
    原審法院於適法範圍內裁量權之行使為爭執，惟本件原審判
    決於量刑時，已就被告素行、雙方均有過失、告訴人傷勢情
    形、被告迄未與告訴人達成和解等一切情狀詳加考量，在法
    定刑內量處被告拘役50日，並無失入或失出之情，核屬妥適
    ，被告空言量刑過重云云，顯屬無據，難認為有理由。
  (五)綜上所述，本院綜理本案全部事證，認原審就被告上揭過失
    傷害犯行，引用上開法條，並衡酌被告素行、雙方均有過失
    、告訴人傷勢情形、被告迄未與告訴人達成和解等一切情狀
    ，量處拘役50日，並諭知易科罰金之折算標準，其認事用法
    ，俱無不合，量刑亦妥適，被告上訴意旨，指摘原判決認事
    及量刑不當，為無理由，應予駁回。
據上論斷，應依刑事訴訟法第455 條之1 第1 項、第3 項、第36
8 條、第373 條，判決如主文。
本案經檢察官楊承翰到庭執行職務
中    華    民    國    98    年    10    月    12    日
              刑事第三庭  審判長法  官  王屏夏
                                法  官  王偉光
                                法  官  蘇揚旭
上列正本證明與原本無異。
不得上訴。
                                書記官  林進煌
中    華    民    國    98    年    10    月    12    日
附錄本案論罪科刑法條全文：
中華民國刑法第284條
（過失傷害罪）
因過失傷害人者，處 6 月以下有期徒刑、拘役或 5 百元以下罰
金，致重傷者，處1年以下有期徒刑、拘役或5百元以下罰金。
從事業務之人，因業務上之過失傷害人者，處 1 年以下有期徒刑
、拘役或1 千元以下罰金，致重傷者，處 3 年以下有期徒刑、
拘役或2千元以下罰金。


司法院資訊處製作；財團法人民間司法改革基金會備份。
